【裁判字號】    98,交聲,1012
【裁判日期】    981009
【裁判案由】    聲明異議
【裁判全文】
臺灣臺南地方法院交通事件裁定        98年度交聲字第1012號
移送機關    交通部公路總局嘉義區監理所麻豆監理站
異議人即
受處分人    甲○○○
上列異議人即受處分人因違反道路交通管理處罰條例案件，對於
交通部公路總局嘉義區監理所麻豆監理站民國98年8月13日所為
之裁決處分（處分案號：麻監裁罰字第裁75-MM0000000號）聲明
異議，本院裁定如下：
    主    文
異議駁回。
    理    由
一、原處分意旨略以：異議人即受處分人甲○○○（下稱異議人
    ）所有車牌號碼BI-2325號自用小客車，於民國98年7月1日7
    時3分許，經人駕駛行經臺南縣臺19甲線33.5公里（新化）
    路段時，因該路段限速60公里，而汽車駕駛人行車速度為89
    公里，已超過規定最高時速20公里以上未滿40公里，經臺南
    縣警察局交通警察隊員警製單逕行舉發，嗣經移送機關即交
    通部公路總局嘉義區監理所麻豆監理站（下稱原處分機關）
    以其違規事實明確，依道路交通管理處罰條例第40條、第63
    條第1項第1款（原處分漏載第1項第1款）及違反道路交通管
    理事件統一裁罰基準表之規定，裁處異議人罰鍰新臺幣（下
    同）1,800元，並記違規點數1點等語。
二、本件聲明異議意旨略以：
  (一)預告標示數量不足，從省道進入沿（按：異議人誤載為「延
    」）路照相地點只設立一片告知標示，當駕駛人行駛於大型
    車後面，大型車在未行過預告標示前，跟後之駕駛人完全看
    不到前方的預告標示，舉發單位應至少設立二片預告標示。
  (二)舉發地點與方式是否合理，在不恰當地點又在不合理的過程
    下舉發，乃不於採信。又異於一般設立的方式，而使告發理
    由基礎薄弱或告發無效。
  (三)舉發單位的告知標示設立於8號快速路之高架橋的橋樑正下
    方，係於光線及地點不佳的位置，使標示不夠明顯，因而未
    產生警告或預告的效果。特別在當日大晴天的陽光照射下，
    當異議人突然行進較暗處的橋樑下，突然會有短暫的光度不
    適應的視覺時段，加上告知標示設立於視線不良的暗處，當
    異議人在行進到有壓迫感的橋樑下時，視野嚴重被分散的環
    境中，加上視覺尚未恢復的情況，又配合在忽暗忽亮的處境
    下拍照舉發，異議人要異議。
  (四)又舉發單位的設備以一般認證永遠使用，不足以證明該測速
    器測出的結果毫無誤差。
  (五)請舉發單位再舉證該車之下一時間車行位置之路段，以證明
    是刻意或有其超速之事實（能以時間、距離來計算出車速）
    。
三、按汽車駕駛人，行車速度，超過規定之最高時速，或低於規
    定之最低時速，除有第43條第1項第2款情形外，處1,200元
    以上2,400元以下罰鍰，並記違規點數1點，道路交通管理處
    罰條例第40條、第63條第1項第1款分別定有明文。
四、經查：
  (一)異議人駕駛其所有車牌號碼BI-2325號自用小客車，於上開
    時、地經雷達測速儀器採證測得其時速為89公里，超速20公
    里以上未滿40公里行駛而經臺南縣警察局交通警察隊員警逕
    行製單舉發，嗣經原處分機關依法裁處如上述裁罰之事實，
    有臺南縣警察局98年7月17日南縣警交字第MM0000000號舉發
    違反道路交通管理事件通知單、原處分機關98年8月13日麻
    監裁罰字第裁75-MM0000000號裁決書及舉發採證照片各1份
    附卷可稽。
  (二)異議人主張告示牌設於橋樑下，影響視覺，致其無法清楚辨
    視等語；惟查，本案於測照地點（台19甲線33.5公里處）前
    方約250公尺處（台19甲線33.25公里、新市往新化方向），
    設置有固定式「常有測速照相」之告示牌及「60公里」速限
    標誌，路面亦劃設有「60」標字，其位置明顯易辨且沒有遭
    樹木或招牌等物所遮蔽，且於接近設置在高架橋下分隔島上
    之「告示牌」及「速限標誌」前方約100公尺處，即可完整
    看見整面「告示牌」之警示內容及速限標誌，並無不能產生
    警示之效果或不明之現象等情，有臺南縣警察局98年9月18
    日南縣警交字第0980038779號函文附卷可證，且本院勘驗上
    開函附由員警至違規現場拍攝之光碟內容為：「畫面時間於
    00:11秒時，員警將拍攝此光碟之車輛（下稱警察拍攝車）
    自路旁駛出而行駛在本件違規道路（即台19甲線33.5公里）
    上，00:27秒時，警察拍攝車靠近速限臺南縣警察局98年9月
    18日函所附照片上之速限標誌，而速限標誌下方有一書寫「
    常有測速照相」之告示牌，此時，上開速限標誌及告示牌雖
    因位於高架橋下而有光線較暗之情形，但仍可清楚辨識上開
    標誌之文字，00:34秒時，警察拍攝車駛近上開速限標誌及
    告示牌（離該標誌仍有相當之距離），上開標誌之文字更加
    清楚，並無辨識困難或無法辨識之情形。」經核上開事證，
    本件告示牌之設置位置，並無難以辨視之情，是異議人所辯
    ，無可採信。
  (三)至異議人質疑測速器之準確性，且不能一次認證永久使用等
    語；然查，本件採證照片係採用雷達測速儀器所拍攝，該雷
    達測速儀業經經濟部標準檢驗局檢定合格，其準確度及正確
    性均係有公信力而可作為執法採證之用，有臺南縣警察局98
    年9月18日南縣警交字第0980038779號函及其所附經濟部標
    準檢驗局雷達測速儀檢定合格證書（檢定日期為97年11月12
    日，有效期限至98年11月30日，檢定合格單號碼：JOGA0000
    000A、JOGA0000000B)在卷可稽，故該雷達測速儀之正確性
    即已可認定，且其檢定日期距本件違規日尚不足1年，並無
    異議人所言一次認證永久使用之情形，異議人此部分之主張
    ，並無理由。
  (四)又異議人主張舉發機關應提出其下一時間之行車位置，以證
    明其真有超速之事實（即能以時間、距離來計算出車速）等
    語；惟查，本件舉發機關所使用之雷達測速儀採證超速違規
    之方式，係為目前法律所許可之方式，且該雷達測速儀既經
    經濟部標準檢驗局檢定合格，則本件異議人在被舉發之時間
    點時有超速之違規行為，已可認定，並毋庸再以異議人下一
    個時間之行車位置，利用時間、距離來計算出車速，且所得
    出之數值，亦不足以認定即為本件舉發違規時間點時之車速
    ，是異議人此部分之主張，要無可採。
  (五)另異議人認告示牌數量不足，且舉發地點與方式不合理等語
    ；惟按交通標誌、標線、號誌之設置目的，在於提供車輛駕
    駛人及行人有關道路路況之警告、禁制、指示等資訊，以便
    利行旅及促進交通安全，有無設置之必要，如何設置，設置
    何種種標誌以及在何處設置，均屬主管機關職權內裁量之範
    圍，非人民可得任意請求（最高行政法院81年判字1797號行
    政判決意旨參照）。申言之，道路主管機關本得於法令授權
    範圍內，基於權責對於各項行政措施為具體裁量、規劃，以
    求達成道路充分利用、維持交通秩序、保障道路使用人往來
    便利與安全之行政目的，除有違背法令或明顯矛盾、錯誤，
    司法機關亦不得涉入行政權核心領域，異議人對於行政機關
    具體行政措施如有意見，自應循正當管道向行政機關陳情、
    反應，尚不得以異議人主觀認定是項行政措施不合理，作為
    恣意違規之免責事由。
  (六)綜上所述，異議人駕駛其所有車牌號碼BI-2325號自用小客
    車，於上揭時、地有超過規定之最高時速20公里以上未滿40
    公里之違規事實既可認定，則原處分機關依據道路交通管理
    處罰條例第40條、第63條第1項第1款（原處分漏載第1項第1
    款）及違反道路交通管理事件統一裁罰基準表之規定，裁處
    異議人罰鍰1,800元，並記違規點數1點之處分，核無不當，
    本件異議人之異議為無理由，應予駁回。
五、據上論結，應依道路交通管理處罰條例第87條第2項、道路
    交通案件處理辦法第19條，裁定如主文。
中    華    民    國    98    年    10    月    9     日
                    交通法庭  法  官 張家瑛
以上正本證明與原本無異。
如不服本裁定，應於收受送達後5日內向本院提出抗告狀。（應
附繕本）
                              書記官 李淑惠
中    華    民    國    98    年    10    月    12    日


司法院資訊處製作；財團法人民間司法改革基金會備份。
